【裁判字號】    97,聲,957
【裁判日期】    970919
【裁判案由】    返還提存物
【裁判全文】
臺灣桃園地方法院民事裁定               97年度聲字第957號
聲  請  人  甲○○
相  對  人  大溪育樂股份有限公司
法定代理人  乙○○
上列當事人間聲請返還提存物事件，本院裁定如下：
    主  文
本院九十六年度存字第三六０五號提存事件，聲請人所提存之提
存物即彰化商業銀行信義分行一年期無記名可轉讓定期存單，面
額新臺幣壹拾萬元四張（存單號碼：ＣＣ四一二０二、ＣＣ四一
二０三、ＣＣ四一二０四、ＣＣ四一二０五），合計新台幣肆拾
萬元，准予返還。
    理  由
一、按訴訟終結後，供擔保人證明已定20日以上之期間，催告受
    擔保利益人行使權利而未行使者，法院應依供擔保人之聲請
    ，以裁定命返還其提存物，民事訴訟法第104 條第1 項第3
    款定有明文。依同法第106 條規定，上開規定於其他依法令
    供訴訟上之擔保者準用之。而訴訟終結，宜從廣義解釋，包
    括執行程序終結在內。故債權人於執行程序終結後，定20日
    以上之期間催告受擔保利益人行使權利而未行使者，法院即
    得依上開規定裁定准許返還提存物。
二、聲請意旨略以：聲請人前依本院96年度裁全字第4340號民事
    裁定為擔保假處分執行，曾提供如主文所示之提存物為擔保
    金，並以本院96年度存字第3605號擔保提存事件提存在案。
    嗣相對人對上開准許假處分之裁定提起抗告，經臺灣高等法
    院以96年度抗字第1239號民事裁定廢棄上開裁定確定在案。
    復聲請人撤回假處分之執行，並聲請本院發函催告相對人於
    一定期間內行使權利，惟期限已經過而未見相對人行使，爰
    依法聲請裁定返還上開擔保金等語，並提出本院永民慈97年
    度聲字第269 號催告相對人行使權利函影本為證。
三、經查，聲請人主張上開事實，業據提出上開證物供本院查對
    無訛，本院並依職權調取本院96年度裁全字第4340號民事裁
    定歷審暨執行卷宗、96年度存字第3605號提存卷宗、97年度
    聲字第269 號通知行使權利卷宗核閱屬實。又相對人於民國
    97年6 月2 日受催告後並未於上述期間內行使權利之事實，
    亦經本院依職權向本院及台灣台北地方法院民事庭、簡易庭
    及非訟中心分案室查詢無誤，有本院民事紀錄科查詢表2 紙
    、台灣台北地方法院97年7 月16日北院隆文人字第09700043
    27號函附卷可憑，則依首揭法律規定及說明，聲請人本件聲
    請，尚無不合，應予准許。
四、依民事訴訟法第104 條第1 項第3 款、第106 條前段，裁定
    如主文。
中    華    民    國    97    年    9     月    19    日
                  民事第一庭    法  官  范明達
以上正本係照原本作成
如對本裁定抗告須於裁定送達後10日內向本院提出抗告狀，並應
繳納抗告裁判費新台幣1,000 元。
中    華    民    國    97    年    9     月    22    日
                                書記官  張豐松


司法院資訊處製作；財團法人民間司法改革基金會備份。
